臺灣高等法院刑事判決
111年度原上易字第4號
上  訴  人  臺灣新竹地方檢察署檢察官劉正祥
被      告  劉少傑





指定辯護人  本院公設辯護人王永炫
上列上訴人因被告竊盜案件，不服臺灣新竹地方法院110年度原
易字第31號、第34號，中華民國110年10月27日第一審判決（起
訴案號：臺灣新竹地方檢察署109年度偵字第9999、12577、1331
2號、110年度偵字第2329號），提起上訴，本院判決如下：
    主  文
原判決關於原判決附表編號1部分暨就得易科罰金之定應執行刑
部分均撤銷。
丙○○犯附表所示之罪，各處如附表「主文」欄所示之刑及沒收。
    事  實
一、丙○○於民國109年4月12日中午12時至13時許，要求不知情之
    何謦翔騎乘懸掛車牌000-000號之不詳機車搭載其前往新竹
    縣芎林鄉飛鳳村飛鳳山第二停車場後，竟意圖為自己不法之
    所有，使何謦翔在附近等候，再基於各別竊盜之犯意而為下
    列行為：
　㈠持地上拾取之石頭擊破江政龍所有、由丁○○使用並停放在該
    處之車號000-0000號自用小客車左後車窗玻璃（毀損罪部分
    未據告訴及起訴），徒手竊取車內之SONY廠牌RX10M4型類單
    眼相機（起訴書記載為「單眼相機」）1組（價值約新臺幣《
    下同》5萬元）得手。
　㈡又持石頭擊破潘瑞君所有、由乙○○使用並停放在該處之車號0
    000-00號自用小客車右前副駕駛座車窗玻璃（毀損罪部分未
    據告訴及起訴），徒手竊取車內之手機行動電源1個（價值
    約9百元）得手（業已發還乙○○）。
　㈢另持石頭擊破甲○○所有停放在該處之車號0000-00號自用小客
    車右前車窗玻璃（毀損罪部分未據告訴及起訴），徒手竊取
    車內之黑色包包1個（起訴書漏載黑色包包1個），內有NIKO
    N廠牌P900型類單眼相機（起訴書記載為「單眼相機」）1組
    及備用電池1顆（價值共約2萬元）得手（黑色包包業已發還
    甲○○）【丙○○所涉其他罪嫌部分，經原審判處罪刑後，未據
    上訴已告確定】。
二、案經丁○○、乙○○、甲○○訴由新竹縣政府警察局橫山分局報請
    臺灣新竹地方檢察署檢察官偵查起訴。　　
    理  由
一、關於證據能力部分：
    本判決所引用之證據資料，無論供述證據或非供述證據，檢
    察官、被告丙○○（下稱被告）及辯護人均同意有證據能力（
    見本院卷第79、80頁），且本院審酌該等供述證據作成時之
    情況，認為適當，非供述證據，亦查無非法取得而應予排除
    之情形，自均得作為證據。
二、認定犯罪事實所憑之證據及理由：
    前揭犯罪事實，業據被告於偵查、原審及本院審判中自白明
    確（見偵9999號卷《下稱偵卷》第136至107頁、原審原易31號
    卷第149至153、157至176頁、本院卷第78、109至117頁），
    並有證人即告訴人丁○○、乙○○、甲○○於警詢（見偵卷第15至
    17頁背面、18至19、20至22頁背面）、證人何謦翔於偵查中
    （見偵卷第161至162頁）、證人詹翔邑於警詢（見偵卷第23
    至24頁）等證述詳實，復有警方之偵查報告、犯嫌行竊及逃
    逸路線圖、橫山分局芎林分駐所機車竊盜案嫌疑人行進路線
    解說、路口監視器錄影截圖畫面、現場照片及贓物認領保管
    單等在卷可參(見偵卷第5頁及背面、25至33頁背面、38、39
    頁），足認被告之自白與事實相符，堪以採信。本案事證明
    確，被告上開3次竊盜犯行均可以認定，應依法論科。
三、論罪科刑：
  ㈠核被告所為上開3次竊盜犯行，均係犯刑法第320條第1項之竊
    盜既遂罪。被告所為上開3次犯行間，雖係於緊接之時間、
    地點竊取財物，侵害同性質之財產法益，但因被告係破壞所
    有權屬不同之車輛的車窗後，再分別下手竊取被害人丁○○、
    乙○○、甲○○之財物，因各屬不同之財產管理權人，則被告所
    侵害之財產法益主體即屬有別，則其於分別對丁○○、乙○○、
    甲○○為竊取財物得手時，各該竊盜行為即已完成，而各屬獨
    立之犯行，足徵被告本案所為顯係出於各別之犯意為之，與
    接續犯係指基於單一之犯意，以單一行為之數個舉動，接續
    進行同一犯罪，在犯罪完成以前，其各個舉動均屬犯罪行為
    之一部，而接續的侵害同一法益，為實質上一罪（最高法院
    91年度台非字第295號刑事裁判要旨參照），自屬有別，是
    被告上開所為係屬數罪（共3罪），應予分論併罰。
　㈡檢察官上訴意旨略以：被告於上開時地，先後竊取告訴人丁○○、乙○○及甲○○如前所示之財物，其行為時間雖密接，但係
    分別竊取告訴人丁○○、乙○○、甲○○之物品，而侵害不同之財
    產法益，被告所為顯係犯意各別，且行為互異，應論以3次
    之竊盜犯行始為適當。原審判決論以接續犯1罪，認事用法
    尚有未洽，應予撤銷等語。核屬有據，原審判決就此部分既
    有違誤，即應將此部分予以撤銷改判。
　㈢查，被告曾因竊盜、肇事逃逸、施用毒品、過失傷害等案件
    ，各經法院判處有期徒刑確定後，嗣經原審法院以108年度
    聲字第106號裁定合併定刑有期徒刑2年確定，經執行後，於
    108年10月7日假釋出獄，至108年12月24日假釋期滿未經撤
    銷，其未執行之刑以已執行論等節，有其前案紀錄表在卷可
    稽（見本院卷第41至63頁），足被告於上開有期徒刑執行完
    畢後，5年內故意再犯本案有期徒刑以上之3罪，依刑法第47
    條第1項規定，均為累犯。審酌被告於前案執行完畢後未及
    半年，即再犯本案犯罪，且前後犯罪均有同一罪質之竊盜犯
    罪，顯見其刑罰反應力顯然薄弱，有特別犯罪惡性，爰就其
    所犯上開3罪，均依累犯規定加重其本刑。
  ㈣審酌被告不思循正當途徑獲取財物，竟以竊盜方式為之，顯
    然欠缺尊重他人財產法益之法紀觀念，影響社會之安寧秩序
    ，應予非難；並考量其犯罪之動機、目的、手段、被害人等
    所受財產損害之程度，及其於犯後終能坦承犯行，惟迄未賠
    償被害人等所受損害之犯後態度；兼衡其具有國中畢業之智
    識程度，之前從事修理聯結車工作，家庭經濟狀況勉持，離
    婚，所生3名未成年子女均由其前妻撫養照顧等生活狀況（
    見原審原易31號卷第175頁），以及所生危害等一切情狀，
    爰分別量處如附表主文欄所示之刑，並依刑法第41條第1項
    前段規定，均諭知如易科罰金，各以1千元折算1日之折算標
    準。
四、沒收部分：　　
　㈠按犯罪所得，屬於犯罪行為人者，沒收之，但有特別規定者
    ，依其規定。前二項之沒收，於全部或一部不能沒收或不宜
    執行沒收時，追徵其價額；犯罪所得已實際合法發還被害人
    者，不予宣告沒收或追徵，刑法第38條之1第1項前段、第3
    項及第5項分別定有明文。
　㈡被告就上開事實一、㈠部分，所竊得之SONY廠牌RX10M4型類單
    眼相機1組；就上開事實一、㈡部分，所竊得之手機行動電源
    1個；就上開事實一、㈢部分，所竊得之NIKON廠牌P900型類
    單眼相機1組、備用電池1顆及黑色包包1個，均屬其所有之
    犯罪所得，除其中之手機行動電源1個及黑色包包1個，經警
    方尋獲後，已各發還被害人乙○○、甲○○，有贓物認領保管單
    在卷可憑（見偵卷第38、39頁），依刑法第38條之1第5項規
    定不予宣告沒收外，其餘物品，均依刑法第38條之1第1項前
    段規定，在各該犯罪項下宣告沒收，且因未據扣案，爰併依
    同條第3項規定，各諭知於全部或一部不能沒收或不宜執行
    沒收時，均追徵其價額。
五、綜上所述，本件檢察官之上訴為有理由，原審關於原審判決
    附表編號1部分之認事用法既有可議，即無可維持，其就原
    判決附表編號1、2得易科罰金定應執行刑部分，亦失所依附
    ，應由本院就此部分予以撤銷，並改判如主文第二項所示之
    刑及沒收。　
據上論斷，應依刑事訴訟法第369條第1項前段、第364條、第299
條第1項前段，判決如主文。
本案經臺灣新竹地方檢察署檢察官林佳穎提起公訴，臺灣高等檢
察署檢察官錢明婉到庭執行職務。　　
中　　華　　民　　國　　111 　年　　5 　　月　　4 　　日
                 刑事第二十二庭審判長法　官  王美玲
                                     法　官  葉韋廷
                                     法　官  陳銘壎
以上正本證明與原本無異。
不得上訴。
                                     書記官  吳思葦
中　　華　　民　　國　　111 　年　　5 　　月　　4 　　日
附錄：本案論罪科刑法條全文
中華民國刑法第320條
意圖為自己或第三人不法之所有，而竊取他人之動產者，為竊盜
罪，處5年以下有期徒刑、拘役或50萬元以下罰金。
意圖為自己或第三人不法之利益，而竊佔他人之不動產者，依前
項之規定處斷。
前二項之未遂犯罰之。
附表：
編號 犯罪事實         主        文   1 事實一、㈠ 丙○○犯竊盜罪，處有期徒刑肆月，如易科罰金，以新臺幣壹仟元折算壹日。未扣案之犯罪所得SONY廠牌RX10M4型類單眼相機壹組沒收，於全部或一部不能沒收或不宜執行沒收時，追徵其價額。   2 事實一、㈡ 丙○○犯竊盜罪，處有期徒刑參月，如易科罰金，以新臺幣壹仟元折算壹日。   3   事實一、㈢ 丙○○犯竊盜罪，處有期徒刑肆月，如易科罰金，以新臺幣壹仟元折算壹日。未扣案之犯罪所得NIKON廠牌P900型類單眼相機壹組及備用電池壹顆均沒收，於全部或一部不能沒收或不宜執行沒收時，均追徵其價額 。